# 请教陈版，关于支付奖励积分对价的会计处理

提问人：stonecc 时间：2017-08-29 00:46:32
陈版，您好，有如下业务的会计处理，我个人是这么理解的，感觉不是很有把握，请版主指正。 业务背景：某电商公司在自由网络商城上销售商品。公司雇佣员工为客户提供送货服务，员工是计件工资，每完成 1 单送货，公司支付 8 元现金，并奖励给员工 10 个公司网络商城的积点（每 10 个积分在购物时相当于 1 元钱） 会计处理： 1 、我认为给员工的积点换取了员工服务，应以公允价值计量借：营业成本 8+1=9 贷：应付职工薪酬 8+1=9
2 、虽然电商公司的商品都是外购的，但是结合公司的主营业务，公司将商城商品给员工应类似于自产产品用于员工福利，确认相应的收入与成本。但由于相应的奖励积分还未消费，应确认递延收益
借：应付职工薪酬 8 贷：银行存款 8
借：应付职工薪酬 1 贷：递延收益 1
3 、在相应积点消费时，确认相应的收入与成本
上述理解与会计处理，不知是否合理与正确，敬请版主指正！

回答人：chenyiwei
你的理解基本合理。后续员工将奖励积分用于在本企业的网上商城购物消费时，对奖励积分的会计处理与本公司通过其他途径授予客户的同种奖励积分消费的会计处理相同。